【裁判字號】    99,訴緝,21
【裁判日期】    991119
【裁判案由】    毒品危害防制條例
【裁判全文】
臺灣宜蘭地方法院刑事判決              99年度訴緝字第21號
公  訴  人  臺灣宜蘭地方法院檢察署檢察官
被      告  甲○○
上列被告因違反毒品危害防制條例案件，經檢察官提起公訴（98
年度毒偵字第866號），本院合議庭裁定適用簡式審判程序，爰
不經通常程序判決如下：
    主  文
甲○○施用第一級毒品，累犯，處有期徒刑拾月，扣案之海洛因
壹包（毛重零點貳捌肆零公克、驗後淨重零點零肆壹貳公克）沒
收銷燬之。又施用第二級毒品，累犯，處有期徒刑捌月，扣案之
甲基安非他命壹包（毛重零點參壹壹零公克、驗後淨重零點零柒
零捌公克）沒收銷燬之。應執行有期徒刑壹年貳月，扣案之海洛
因壹包（毛重零點貳捌肆零公克、驗後淨重零點零肆壹貳公克）
、甲基安非他命壹包（毛重零點參壹壹零公克、驗後淨重零點零
柒零捌公克）均沒收銷燬之。
    犯 罪 事 實
一、甲○○前因施用毒品案件，經裁定送觀察、勒戒後，認無繼
    續施用毒品傾向，由臺灣宜蘭地方法院檢察署檢察官於民國
    92年9月9日，以92年度毒偵字第635號不起訴處分確定。又
    因施用毒品及竊盜案件，經臺灣高等法院及本院以93年度上
    訴字第3199號、93年度易字第380號判處有期徒刑2年、1年6
    月確定，經減刑並定應執行刑後，於96年7月18日徒刑執行
    完畢出監。詎仍不知悛悔，復基於施用第一級毒品海洛因之
    犯意，於98年12月8日晚間，在宜蘭縣冬山鄉○○路○段535
    號住處，以針筒注射之方式，施用第一級毒品海洛因。又基
    於施用第二級毒品甲基安非他命之犯意，於98年12月8日晚
    間，在同上住處，以將安非他命置入吸食器內燃燒後吸食煙
    霧之方式，施用第二級毒品甲基安非他命1次。嗣於98年12
    月9日17時30分許，在宜蘭縣羅東鎮○○路與南門路口，因
    形跡可疑經警盤查，當場扣得海洛因1包（毛重0.2840公克
    ，驗後淨重0.0412公克）、甲基安非他命1包（毛重0.3110
    公克，驗後淨重0.0708公克），並經同意採尿送驗結果呈鴉
    片類及安非他命類陽性反應，而悉上情。
二、案經宜蘭縣政府警察局羅東分局報請台灣宜蘭地方法院檢察
    署檢察官偵查起訴。
    理  由
一、被告甲○○對於上揭犯行，於本院審理時均坦承不諱，且被
    告於98年12月9日下午6時經警採尿送驗結果，呈嗎啡及甲基
    安非他命陽性反應，有慈濟大學濫用藥物檢驗中心檢驗總表
    及毒品犯罪嫌疑人尿液採驗作業管制紀錄表各1紙附卷可稽
    。扣案白色粉末（毛重0.2840公克）、白色透明結晶1袋（
    毛重0.3110公克）經送交通部民用航空局航空醫務中心檢驗
    結果，分別含第一級毒品海洛因及第二級毒品甲基安非他命
    成分（驗淨餘淨重分別為0.0412公克、0.0708公克），有交
    通部民用航空局航空醫務中心98年12月24日航藥鑑字第0986
    550號毒品鑑定書在卷可證。被告前因施用毒品案件，經裁
    定送觀察、勒戒後，認無繼續施用毒品傾向，由臺灣宜蘭地
    方法院檢察署檢察官於92年9月9日，以92年度毒偵字第635
    號不起訴處分確定。又因施用毒品案件，經臺灣高等法院以
    93年度上訴字第3199號判處有期徒刑2年確定，有不起訴處
    分書、判決書及台灣高等法院被告前案紀錄表在卷可稽。事
    證明確，被告犯行應堪認定。
二、按觀察勒戒執行完畢釋放後，5年內再犯毒品危害防制條例
    第10條之罪者，檢察官應依法追訴，毒品危害防制條例第23
    條第2項定有明文。被告於觀察勒戒執行完畢後5年內已再犯
    施用毒品之罪，本件自應依法追訴處罰。核其所為，係犯毒
    品危害防制條例第10條第1項施用第一級毒品罪及同法第10
    條第2項施用第二級毒品罪。其施用毒品前持有毒品之低度
    行為，為施用毒品之高度行為所吸收，不另論罪。被告所犯
    上開2件施用毒品罪，犯意各別，應予分論併罰。被告因施
    用毒品及竊盜案件，經臺灣高等法院及本院以93年度上訴字
    第3199號、93年度易字第380號判處有期徒刑2年、1年6月確
    定，經減刑並定應執行刑後，於96年7月18日徒刑執行完畢
    出監，有台灣高等法院被告前案紀錄表1份在卷足憑，其於5
    年內再犯本件有期徒刑以上之罪，核均屬累犯，各依刑法第
    47條第1項之規定加重其刑。爰審酌被告施用毒品之行為對
    於自己及社會所造成之危害程度非輕，且經觀察勒戒後，仍
    難抑毒癮，多次施用毒品，顯見其對於毒品之依賴性甚高，
    有予較長期間隔離社會之必要，及犯後審理中坦承犯行，頗
    有悔意之態度等一切情狀，分別量處如主文所示之刑，並定
    其應執行刑。扣案第一級毒品海洛因1包（毛重0.2840公克
    ，驗後淨重0.0412公克）、甲基安非他命1包（毛重0.3110
    公克，驗後淨重0.0708公克）均為查獲之毒品，依毒品危害
    防制條例第18條第1項前段沒收銷燬之。
據上論斷，應依刑事訴訟法第273條之1第1項、第299條第1項前
段，毒品危害防制條例第10條第1項、第2項、第18條第1項前段
，刑法第11條、第47條第1項、第51條第5款判決如主文。
本案經檢察官劉惟宗到庭執行職務。
中    華    民    國    99    年    11    月    19    日
                  刑事第三庭  法  官  謝佩玲
以上正本證明與原本無異。
如不服本判決應於收受本判決後10日內向本院提出上訴書狀，並
應敘述具體理由。若未敘述理由者，應於上訴期間屆滿後20日內
向本院補提理由書狀（均須按他造當事人之人數附繕本）。
                              書記官  李玉雲
中    華    民    國    99    年    11    月    19    日
附錄本案論罪科刑法條全文：
毒品危害防制條例第10條第1項、第2項
施用第一級毒品者，處6月以上5年以下有期徒刑。
施用第二級毒品者，處3年以下有期徒刑。

司法院資訊處製作；財團法人民間司法改革基金會備份。
